Currículo

Nome: Zélio João Borges Endereço: Rua Irma Forster, 46 – Bairro Amizade

Fone: (47) 33764453 / (47) 99437273 E-mail: zeliojborges@gmail.com Jaraguá do Sul – Santa Catarina Data de Nascimento: 24/12/1965 Estado Civil: Casado

Formação

Graduação: Engenharia de Produção (Uniasselvi)

Desenho Industrial (Univali)

Especialização: Engenharia de materiais (Furb) Técnica: Técnico Mecânico - Projetos (ETFSC)

Objetivo

Atuar como Profissional na área de Projetos Mecânicos, Processos, Compras ou Qualidade.

Resumo

Profissional com experiência na área de Projetos Mecânicos, com atuação no desenvolvimento de produtos eletromecânicos, Disjuntores, Secionadores, Contatores e Quadros elétricos. Sólida vivência em empresas de grande porte como Weg, Toshiba, Schneider e Vatech, atuando nas etapas do projeto, processos de fabricação, montagem e apoio a equipe de trabalho. Usuário de softwares como Autocad, Solidworks e SAP, experiência na aplicação de materiais, processos de fabricação, tratamentos superficiais, planos de pintura, cotação junto a fornecedores e apoio a equipe de Compras.

Habilidades

Autocad, Solidworks, SAP, 5S, Office

Experiências Profissionais

Empresa: Weg Automação

Cargo: Analista e Coordenador de Projetos Mecânicos

Atividades desenvolvidas: Elaboração e Coordenação de Projetos Mecânicos de quadros elétricos, execução e verificação dos desenhos de fabricação, das listas de fabricação e montagem, suporte ao processo de fabricação e na montagem dos produtos, usuário do sistema SAP, Autocad e Solidworks, cotação junto a fornecedores e apoio ao setor de suprimentos. Participações em reuniões de melhorias do projeto, do processo de fabricação e da montagem. Coordenação da equipe de projetos, avaliando a entrada do pedido, execução e liberação para fabricação. Implantação do programa 5S na Seção de Projetos Mecânicos e viagens a clientes para suporte técnico.

Período: 06/2007 a 01/2016

Empresa: Toshiba T&D **Cargo**: Supervisor de Projetos

Atividades desenvolvidas: Elaboração e supervisão de Projetos Mecânicos de Secionadores de alta tensão, suporte ao processo de fabricação, montagem e viagens a clientes para suporte

técnico.

Período: 10/2006 a 02/2007

Empresa: Vatech

Cargo: Supervisor de Projetos

Atividades desenvolvidas: Elaboração, desenvolvimento, aplicação e supervisão de Projetos Mecânicos de Secionadores de alta tensão. Análise de Especificações técnicas para elaboração de propostas (Furnas, Eletronorte, Cemig, Eletrosul), suporte ao processo de fabricação, montagem e viagens a clientes para suporte técnico.

Período: 11/1997 a 09/2006

Empresa: Schneider Electric **Cargo**: Projetista Mecânico

Atividades desenvolvidas: Elaboração de Projetos Mecânicos de Cubículos de média tensão,

suporte ao processo de fabricação, montagem e viagens a clientes para suporte técnico.

Período: 03/1993 à 10/1997

Empresa: Estaleiro TWB **Cargo**: Projetista Sênior

Atividades desenvolvidas: Nacionalização de Projetos Mecânicos e adequação de estruturas

ao mercado nacional. **Período:** 03/2007 à 6/2007

Empresa: SENAI - Itajaí

Cargo: Instrutor II

Atividades desenvolvidas: Instrutor nas disciplinas de Resistência dos Materiais, Materiais e Metrologia. Apto a ministrar aulas de Desenho técnico, Processos de fabricação e CAD.

Período: 02/2007 à 12/2007

Cursos

Autocad - Mapdata

Solidworks – Weg

SAP - Weg

Inglês – CNA e Global English

NR10 – Segurança em instalações e serviços em eletricidade - Vatech

Pintura Líquida e Pó – Weg Química

Tratamento de superfícies - Lorenzetti

Cursos de Formação de Gestores - Weg

Metodologia do ensino superior - FURB

Programa práticas da liderança - SIM

Seminário conceitos do modelo Toyota de produção - Kaizen Institute

Solução eficaz de problemas - Weg

Palestra da qualidade – Schneider

Pneumática - Senai

Mecânico de auto – Senai

Eletricidade de Automóveis – Escola Arquimedes

Obs.: Pro-atividade, comprometimento, organização, bom relacionamento interpessoal e assiduidade completam o perfil.